臺灣高雄地方法院交通事件裁定　　　　　　　　　　九十一年度交聲更一字第二號
　　原處分機關　高雄巿交通事件裁決所
　　異　議　人
　　即受處分人　甲○○
　　代　理　人　洪炳鋒
右列異議人因違反道路交通管理處罰條例案件，對於高雄市交通事件裁決所九十一年
三月二十二日所為之處分（原處分：高市交裁字第三二—Ｂ00000000號），
聲明異議，不服本院九十一年四月十九日裁定（九十年度交聲字第一九八號），提起
抗告，經臺灣高等法院高雄分院撤銷原裁定發回本院（九十一年度交抗字第五四號）
，復不服本院九十一年八月三十日裁定（九十一年度交聲更字第四號），提起抗告，
經臺灣高等法院高雄分院撤銷原裁定發回本院（九十一年交抗字第一三三號），本院
裁定如左：
    主  文
原處分撤銷。
甲○○汽車駕駛人，行經有燈光號誌管制之交岔路口闖紅燈，處罰鍰新台幣貳仟柒佰
元，並記違規點數參點。
    理  由
一、異議意旨略以：異議人甲○○於民國九十一年二月八日十七時十一分許，駕駛車
    號ＹＩ—七七三七號自用小客車，行經高雄市○○路右轉中山路之右轉專用道時
    ，因該路口之紅綠燈係設置在路樹中，異議人於轉彎前完全無法看到設置在轉彎
    道上之紅綠燈，致異議人無法遵守號誌指示，遭警當場舉發違規紅燈右轉，爰依
    法提出異議。
二、按汽車駕駛人，行經有燈光號誌管制之交岔路口闖紅燈者，處新台幣一千八佰元
    以上五千四佰元以下罰鍰，並記違規點數三點，道路交通管理處罰條例第五十三
    條、第六十三條第一項第三款分別定有明文。
三、經查：
  (一)異議人於九十一年二月八日十七時十一分許，駕駛車號ＹＩ—七七三七號自用小
    客車，行經高雄市○○路右轉中山路之右轉專用道時，因紅燈右轉而為警攔檢並
    開單告發之事實，業據異議人自承在卷，並有異議人親筆簽收之高雄市政府警察
    局九十一年二月八日高市警刑字第Ｂ00000000號舉發違反道路交通管理
    事件通知單在卷可憑，是異議人違反前開道路交通管理處罰條例闖越紅燈之情甚
    為明確。
  (二)又高雄市○○路右轉中山路之右轉專用道係一彎道，且該路旁植有高大、茂盛之
    路樹，汽車行經大業路右轉專用車道之彎道前確實無法發現遭路樹遮蔽之紅綠燈
    號誌一節，有異議人所提出之現場相片附卷可佐（見原處分機關之聲明異議卷第
    一至五張現場相片），是異議人辯稱，於行經大業路右轉專用車道之彎道前無法
    發現紅綠燈號誌等語，與事實相符，堪以採信。惟汽車進入大業路右轉中山路之
    右轉專用車道之彎道前，即可看見該右轉專用道與中山路路口處劃設有行人斑馬
    線及汽車停止線，此觀之上開現場相片甚明，異議人既考領有汽車駕駛執照，理
    應知悉汽車停止線係劃設在設有交通號誌之交岔路口（參道路交通標誌標線號誌
    設置規則第一百七十條第一項規定）及汽車行經設有號誌之交岔路口時行進應遵
    守號誌之指示（參道路交通安全規則第一百零二條第一項第一款）之規定，是異
    議人自大業路右轉專用道進入該道與中山路之交岔路口前，即應特別注意號誌，
    況依異議人所提出附在原處分機關聲明異議卷內之第六張現場相片所示，進入大
    業路右轉專用道轉彎後，尚未抵達中山路路口停止線前，已可看見紅綠燈號誌，
    從而縱使異議人於轉彎前並未發現上開路口設有號誌而誤認係無號誌之路口，惟
    其僅須遵守行經無號誌路口應減速慢行，作隨時停車準備之規定（參道路交通安
    全規則第九十三條第一項第四款），仍可在進入大業路右轉專用道轉彎後尚未抵
    達中山路路口停止線前發現紅綠燈號誌，並採取停止之措施，是異議人前開所辯
    不足採信，其闖越紅燈右轉之違規行為堪以認定。
  (三)再汽車駕駛人駕駛小型車違反道路交通管理處罰條例第五十三條規定者，依違反
    道路交通管理事件統一裁罰標準表（九十一年九月一日起已更名為違反道路交通
    管理事件統一裁罰基準表，惟所列之裁罰基準金額並未變更），於應到案期限內
    繳納罰鍰或到案聽候裁決者，應裁處受處分人罰鍰新台幣二千七百元，並依道路
    交通管理處罰條例第六十三條第一項第三款規定記汽車駕駛人違規點數三點。本
    件異議人於原舉發違規通知單所載應到案日期（即九十一年二月二十四日）前，
    即向原處分機關提出申訴，此由卷附之高雄市政府警察局交通警察大隊高市警交
    行字第０三四一九號函文係依高雄市交通事件裁決所九十一年二月二十一日之發
    函而為答覆可證，且其於收受高雄市交通裁決所九十一年三月十二日所發函文後
    ，旋於該函文所載之收文後十五日內之九十一年三月二十二日委託代理人到案聽
    候裁決等情，亦有高雄市交通事件裁決所高市交裁字第三二—Ｂ0000000
    0號裁定書、送達證書及委任狀附卷可憑，其既於原通知所載到案日期前向原處
    分機關申訴，且於原處分機關函覆所定期限內到案聽候裁決，自應依前開違反道
    路交通管理事件統一裁罰標準表「受處分人於應到案期限內到案聽候裁決」之規
    定，對其裁罰，並記違規點數三點，從而原處分機關逕行裁罰異議人罰鍰四千五
    百元，且漏未予以記點，即有不當。
  (四)綜上，異議人之異議雖無理由，惟原處分既有上開不當之處，自應由本院將原處
    分撤銷，並依道路交通管理處罰條例第五十三條、第六十三條第一項第三款規定
    ，逕行裁處異議人罰鍰新台幣二千七百元並記違規點數三點。
四、據上論斷，應依道路交通案件處理法第二十條，道路交通管理處罰條例第五十三
    條、第六十三條第一項第三款，裁定如主文。
中      華      民      國    九十一    年     十一     月    二十九    日
                                  臺灣高雄地方法院交通法庭
                                        法  官  黃  悅  璇
右正本證明與原本無異。
如不服本裁定，應於裁定送達後五日內，向本院提出抗告狀。
                                        書記官  沈      蘊
中    華    民    國      九十一      年      十二      月      二      日
